臺灣高雄地方法院民事判決
                                   110年度雄簡字第2420號
原      告  聯邦商業銀行股份有限公司


法定代理人  李憲章  
訴訟代理人  徐良一  
被      告  潘林捷即潘明來之限定繼承人

            潘綵瀅即潘明來之限定繼承人

前列二人共同
訴訟代理人  潘衣庭  
上列當事人間給付簽帳卡消費款事件，本院於民國111 年1 月26
日言詞辯論終結，判決如下：
    主      文
被告應於繼承被繼承人潘明來之遺產範圍內，給付原告新臺幣參
拾萬柒仟參佰玖拾陸元，及自其中新臺幣貳拾柒萬玖仟壹佰玖拾
陸元自民國九十八年九月十六日起至民國一百零四年八月三十一
日止，按週年利率百分之十九點九九計算之利息，及自民國一百
零四年九月一日起至清償日止，按週年利率百分之十五計算之利
息。
被告應於繼承被繼承人潘明來之遺產範圍內，給付原告新臺幣貳
萬參仟陸佰壹拾伍元，及其中新臺幣貳萬壹仟零捌拾伍元自民國
九十八年十月三十一日至民國一百零四年八月三十一日止，按週
年利率百分之二十計算之利息，及自民國一百零四年九月一日起
至清償日止按週年利率百分之十五計算之利息。
訴訟費用由被告於繼承被繼承人潘明來之遺產範圍內負擔。
本判決第一、二項得假執行。
    事實及理由
一、原告主張：（一）訴外人潘明來於民國92年10月14日向原告
    請領信用卡使用，依約潘明來得持卡至特約商店記帳消費，
    惟所生帳款應於繳款止日前向原告清償或以循環信用方式繳
    付最低應繳金額，逾期繳款應另給付原告按年息19.99 ％計
    收之利息。潘明來未依約付款，其債務視為全部到期，尚欠
    新臺幣（下同）307,396 元及利息未為清償。（二）潘明來
    於92年3 月27日向原告申請現金卡，最高約定貸款額度為30
    萬元，可動用額度15萬元，並簽立綜合約定書，約定利息按
    年利率18.25 ％計算，按月攤還，如有遲延履行時，則遲延
    期間按年利率20％給付遲延利息，嗣潘明來陸續動用貸款，
    惟自98年3 月4 日起及未依約還款，積欠貸款本金21,085元
    ，經原告數度催討未果，經查潘明來業於108 年3 月4 日死
    亡，被告為潘明來之繼承人，且未為拋棄繼承，故由被告於
    繼承範圍內繼受被繼承人潘明來之債務，爰依信用卡使用契
    約、信用貸款約定書及消費借貸、繼承之法律關係提起本訴
    等語，並聲明如主文第1 、2 項所示。
二、被告則以：同意在繼承潘明來遺產範圍內清償潘明來之債務
    ，但是潘明來並沒有留下遺產等語置辯。並聲明：原告之訴
    駁回。
三、得心證之理由：原告所主張之事實，業據其提出信用卡及現
    金卡申請書、信用卡消費明細表、現金卡貸款融資查詢單、
    信用卡約定條款、國民現金卡綜合約定書、繼承系統表、臺
    灣高雄少年及家事法院函文（均影本，臺北地方法院臺北簡
    易庭110 年度北簡字第13023 號卷第13至37頁、第151 頁）
    在卷可參，且為被告不爭執，堪信原告主張為真正。按繼承
    人對於被繼承人之債務，以因繼承所得遺產為限，負清償責
    任，民法第1148條第2 項定有明文。被告為潘明來之繼承人
    ，且未辦理拋棄繼承，已如前述，原告請求被告於繼承潘明
    來之遺產範圍內，負清償責任，洵屬有據。至被繼承人潘明
    來有無遺留遺產或是否足以清償債務乙節，僅係原告取得執
    行名義後，有無聲請強制執行潘明來遺產之實益問題，並不
    影響原告為本件之請求。是縱令潘明來死亡時已無遺留任何
    遺產，原告依信用卡使用契約、信用貸款約定書及繼承等法
    律關係，仍得訴請被告於繼承被繼承人潘明來遺產之範圍內
    負清償責任。
四、從而，原告請求被告於繼承潘明來之遺產範圍內給付如主文
    第1 、2 項所示之金額、利息之範圍內，為有理由，應予准
    許。
五、本件訴訟依民事訴訟法第427 條適用簡易程序所為被告敗訴
    之判決，依同法第389 條第1 項第3 款規定，應依職權宣告
    假執行。
六、訴訟費用負擔之依據：民事訴訟法第78條。
中　　華　　民　　國　 111　　年　　3 　　月　　2　 　日
                  高雄簡易庭　法　　　官  鄧怡君
以上正本係照原本作成。
如不服本判決，應於送達後20日內，向本院提出上訴狀並表明上
訴理由，如於本判決宣示後送達前提起上訴者，應於判決送達後
20日內補提上訴理由書（須附繕本）。
中　　華　　民　　國　 111　　年　　3 　　月　　2 　　日
                            書　記　官  吳語杰